臺灣彰化地方法院刑事判決　　　　　　　 94年度易字第661號
公　訴　人　臺灣彰化地方法院檢察署檢察官
被　　　告　甲○○
　　　　　　乙○○
　　　　　　　　　　弄21號（現於台灣雲林監獄執行中）
　　　　　　丁○○
　　　　　　　　　　2號（現於台灣嘉義監獄鹿草分監執行中
上列被告因贓物等案件，經檢察官提起公訴 (94年度偵字第2117
號)， 本院判決如下：
    主  文
甲○○共同搬運贓物，處有期徒刑拾月。
乙○○共同搬運贓物，累犯，處有期徒刑伍月，如易科罰金，以
佰元折算壹日。
丁○○共同搬運贓物，處有期徒刑伍月，如易科罰金，以佰元
折算壹日。
    事  實
一、乙○○曾因犯違反毒品危害防制條例案件，經法院判處有期
    徒刑1 年2 月確定，於民國93年1 月20日假釋出獄，至同年
    2 月28日期滿未經撤銷假釋處分，視為執行完畢。其友人甲○○欲將其以不詳方式取得原屬彰化縣花壇鄉公所設置管理
    之十四支白鐵欄杆（該批欄杆為排水溝護欄，原設置於彰化
    縣花壇鄉長春村南方一巷長平三橋往東50公尺處，於93年10
    月3日下午11時失竊）販賣變現，惟因深知贓物銷售不易，
    又乏銷贓管道，乃聯絡乙○○為其尋找熟識之資源回收場，
    並相約於10月4日早上在不知情之友人黃振裕家中（位於彰
    化縣社頭鄉○○村○路巷24號）見面。乙○○於93年10月4
    日上午6、7時許，前往黃振裕之住處找甲○○，其友人丁○○也在該處，乙○○、丁○○見該批白鐵欄杆色澤光亮、外
    型完整，明知係遭人惡意盜取之公共設施，惟仍與甲○○共
    同基於搬運贓物之犯意聯絡，由甲○○提供其所有車號A6-2
    545號自用小貨車，供乙○○及丁○○共同將十四支白鐵欄
    杆搬運至山下，尋找適當之銷售場所。途中行經社頭鄉○○
    村○路巷時，為警發現該車行跡可疑，欲加以盤查，丁○○
    即下車與警員聊天企圖拖延時間，以便於乙○○駕車逃逸，
    然因警車繼續追逐，乙○○始棄車徒步逃逸，因而為警循線
    查獲。
二、案經彰化縣警察局田中分局報請台灣彰化地方法院檢察署檢
    察官偵查起訴。
    理  由
一、訊據被告乙○○對於上述犯行均坦承不諱，被告丁○○雖坦
    承與被告乙○○共同載運白鐵欄杆十四支，但否認事先知情
    為贓物，辯稱：伊為警查獲後才知道所載運者為排水溝護欄
    云云，被告甲○○亦否認有前揭犯行，辯稱：被告乙○○前
    一天晚上向伊借車去使用，伊不知道乙○○要去載白鐵欄杆
    云云。然查：警方查獲之白鐵欄杆十四支，原設置於彰化
    縣花壇鄉長春村南方一巷長平三橋往東50公尺處作為排水溝
    護欄，於93年10月3日下午11時經人發現已遭不明人士拆取
    而失竊等情，業據證人即彰化縣花壇鄉公所課員丙○○於警
    詢時證述在卷，並有現場照片二張，及贓物認領保管單一紙
    在卷可稽。觀諸查獲之護欄並未朽壞，金屬色澤光亮，外型
    完整，自其外觀視之，當屬公共設施而非一般私人使用之物
    品，以常理判斷，顯係遭人盜取之贓物無訛。被告乙○○
    於本院審理時，以證人身分證稱：為警查獲當天早上約6、7
    點，伊與被告甲○○相約在證人黃振裕家中見面，被告甲○○要求伊將上述白鐵欄杆載山下，找熟識的資源回收場收購
    ，當時贓物已經放在車上，伊與被告丁○○都有看見，為了
    避免為警查獲之風險，乃決定直接載下山銷售後再去吃早餐
    ，雖然當時尚未討論報酬多寡，但伊知道事成之後可以拿到
    酬勞，然在途中遇到被告丁○○所認識的警員，被告丁○○
    就下車和他打招呼，以拖延時間，伊趁機駕車逃走，但是警
    察仍然在追逐，所以伊就棄車徒步跑走，並且打電話告知被
    告甲○○說「出事了」等語。以此對照證人黃振裕於偵訊時
    證稱：94年10月4日上午約7時許，被告乙○○、甲○○、丁○○都有到伊家中，被告乙○○、丁○○離開後，甲○○還
    留在伊住處，後來乙○○打電話來說出事了，並要伊轉告甲○○去載乙○○等語（見偵查卷宗第101、102頁），足見被
    告乙○○、證人黃振裕之陳述相符一致，且其二人自述與被
    告甲○○之間並無嫌隙，上述證詞應與實情相符。是以被告
    甲○○辯稱只是前一日借空車給乙○○使用云云，顯係事後
    卸責之詞，不足採信。被告丁○○雖否認事先有看到其所
    載運之物，而辯稱不知載運白鐵欄杆云云，然警員查獲時，
    該貨車後方載滿白鐵欄杆，體積甚至超出車斗外緣，僅以一
    層帆布覆蓋（見偵查卷宗第44頁），被告乙○○證稱伊有打
    開看是何物，丁○○也有看到等情，已如前述，而警方在白
    鐵欄杆上採獲之數枚指紋，經比對後與被告丁○○之左環指
    、右環指、左食指指紋相符，有彰化縣警察局94年1月5日刑
    紋字第09 30237668號函文在卷可稽，益徵被告乙○○所言
    非虛，兼以被告丁○○於警方臨檢時，即下車與警員聊天打
    招呼，企圖拖延時間，使被告乙○○有機會逃逸之經過，已
    據被告乙○○供述如前，被告丁○○本身亦坦承確有此情，
    足認被告丁○○顯知悉該車所載者為贓物，才會有上述舉動
    以避免遭警查獲，是其辯稱事先不知道是贓物云云，亦係事
    後卸責之詞，不足採信。綜上，以被告乙○○之自白及證
    詞，與證人黃振裕所述一致觀之，足認被告甲○○係提供其
    所有之小貨車載運贓物，又由警方查獲經過、現場採集指紋
    之比對結果，應認被告丁○○事先知情，並參與犯行。本件
    事證明確，被告三人犯行均堪以認定。
二、被告甲○○、乙○○、丁○○共同以銷贓為目的，由乙○○
    、丁○○駕駛被告甲○○之小貨車載運白鐵欄杆至山下，未
    及出售前即為警查獲，至該批贓物之來源是否為被告所竊取
    ，或另有他人指示代為銷贓，亦或基於其他原因而持有，尚
    無法證明，是就其等三人所為，均論以犯刑法第349 條第2
    項之搬運贓物罪。被告三人就上開犯行，互有犯意之聯絡及
    行為之分擔，皆為共同正犯。被告乙○○曾因犯違反毒品危
    害防制條例案件，經法院判處有期徒刑1 年2 月確定，於93
    年1 月20日假釋出獄，至同年2 月28日期滿未經撤銷假釋處
    分，視為執行完畢等情，有台灣高等法院被告全國前案紀錄
    表在卷可稽，其於有期徒刑執行完畢五年內，再犯本件有期
    徒刑以上之罪，為累犯，應依法加重其刑。爰審酌被告三人
    所搬運之贓物為排水溝護欄，屬公共設施，除具財產價值外
    ，更具有維護用路人身體、生命安全之重大公益目的，是其
    犯行造成之危害非輕，惡性重大，另衡以被告乙○○坦承犯
    行，態度尚佳，而被告丁○○否認知情為贓物，至被告甲○○則辯稱查獲之白鐵欄杆完全與其無關，此二人態度推諉卸
    責，未見悔意等一切情狀，分別就被告三人之犯行，量處如
    主文所示之刑，並就被告乙○○、丁○○部分，諭知易科罰
    金之折算標準，以示儆懲。
據上論斷，應依刑事訴訟法第299 條第1 項前段，刑法第28條、
第349 條第2 項、第47條、第41條第1 項前段，罰金罰鍰提高標
準條例第1 條前段、第2 條，判決如主文。
本案經檢察官李毓珮到庭執行職務。
中　　華　　民　　國　　94　　年　　10　　月　　4 　　日
                  刑事第三庭    審判長法  官  余仕明
                                      法  官  簡婉倫
                                      法  官  黃玉齡
以上正本證明與原本無異。
如不服本判決，應於判決送達後10日內，向本院提出上訴狀（須
附繕本），上訴於台灣高等法院台中分院。
告訴人或被害人對於判決如有不服具備理由請求檢察官上訴者，
其上訴期間之計算係以檢察官收受判決正本之日為準。
中　　華　　民　　國　　94　　年　　10　　月　　5 　　日
                                      書記官  林怡吟
附錄本案論罪科刑法條全文：
中華民國刑法第349條
收受贓物者，處3年以下有期徒刑、拘役或500元以下罰金。
搬運、寄藏、故買贓物或為牙保者，處5 年以下有期徒刑、拘
  役或科或併科1 千元以下罰金。
因贓物變得之財物，以贓物論。
